【裁判字號】    98,消債更,3
【裁判日期】    980423
【裁判案由】    更生事件
【裁判全文】
臺灣士林地方法院民事裁定             98年度消債更字第3號
債  務  人  甲○○
債務人聲請更生事件，本院裁定如下：
    主  文
債務人應於本裁定送達後十五日內，補提如附表所示文件及資料
到院。
    理  由
一、按債務人不能清償債務或有不能清償之虞者，得依本條例所
    定更生或清算程序，清理其債務，消費者債務清理條例第3
    條定有明文。又債務人聲請更生時，所提出之財產及收入狀
    況說明書，應表明下列事項，並提出證明文件：一、財產目
    錄，並其性質及所在地。二、最近五年是否從事營業活動及
    平均每月營業額。三、收入及必要支出之數額、原因及種類
    。四、依法應受債務人扶養之人，此觀諸消費者債務清理條
    例第43條第6 項規定自明。次按，債務人聲請更生或清算不
    合程式或不備其他要件者，法院應以裁定駁回之，但其情形
    可以補正者，法院應定期間先命補正，同條例第8 條定有明
    文。且更生之聲請有拒絕提出關係文件者，應駁回之，參諸
    同條例第46條第3 款規定自明。
二、查本件債務人具狀聲請更生，漏未提出如附表所示文件及資
    料到院，爰定期命補正，如逾期未補正，則駁回其聲請。
中    華    民    國    98    年    4     月    23    日
                  民事第一庭  法      官  馬傲霜
上為正本係照原本作成。
本件不得抗告。
中    華    民    國    98    年    4     月    23    日
                              書  記  官  朱亮彰
附表：
1、債務人自民國95年11月起迄今證券存摺封面、內頁影本及投
   資股票往來金融機構存摺封面及內頁影本（應補登存摺至本
   裁定送達日）。
2、臺灣集中保管結算所股份有限公司債務人集保戶往來證券明
   細及其保管帳戶客戶餘額表相關資料。
3、依債務人95、96年綜合所得稅各類所得資料清單所載，債務
   人之工作收入來源非僅聖恩全生涯事業股份有限公司。債務
   人應說明國寶服務股份有限公司與聖恩全生涯事業股份有限
   公司有何關係，債務人係同時任職於該二家公司，或僅任職
   於同一公司，而分由該二家公司申報薪資所得。
4、按時間順序，列表說明債務人自95年11月起迄今所有工作內
   容、來源（即僱主）、實際收入金額，並提出債務人最新勞
   保被保險人投保資料表，自民國95年11月起迄今薪資單影本
   及薪資轉帳存摺內頁影本（二者皆須提出）。
5、債務人投資太全有限公司新臺幣 (下同）150 萬元，及聖恩
   全生涯事業股份有限公司13萬8600元之原因，該公司目前經
   營狀況，是否有股東分紅或其他獲利情形，得否換價以清償
   債務，並提出相關證明文件。
6、說明目前居住房地之權源，房屋坪數，供何人居住，如何分
   擔居住費用，並提出所有居住人收入證明，及97年度全年水
   、電、瓦斯、電話費繳費明細（向繳費單位申請）。
7、債務人名下並無不動產，卻對台新銀行負有擔保債務539 萬
   2096元，原因為購屋自住，且債務人陳稱須負擔房貸。債務
   人應提出其所負有擔保債務之擔保標的物土地及建物登記謄
   本，房貸繳納金額證明。並附具相關證明文件，說明其名下
   無此擔保標的物，卻須負擔該有擔保債務之原因，及該擔保
   標的物之財產變動狀況。
8、債務人配偶柯修爵95、96年綜合所得稅各類所得資料清單、
   最新財產歸屬資料清單，97年薪資所得扣繳憑單影本，及自
   97年1 月起迄今薪資單影本及薪資轉帳存摺內頁影本（二者
   皆須提出）。
9、柯惠菁、柯政輝95、96年綜合所得稅各類所得資料清單及最
   新財產歸屬資料清單，目前有無工作，及收入證明影本。
10、債務人陳述稱每月願繳納金額1 至2 萬元（含房貸），復主
    張其97年1 月至9 月之收入為5 萬9100元，平均每月僅6566
    元，顯難以負擔每月1 至2 萬元之還款金額。債務人應說明
    其每月可還款金額1 至2 萬之資金來源。


司法院資訊處製作；財團法人民間司法改革基金會備份。
